# 专项储备

提问人：18019452851 时间：2019-11-22 21:22:19
请问各位老师，专项储备设置的初衷是什么？不设置可以吗？

回答人：chenyiwei
专项储备包括安全生产费和维简费（维持简单再生产费用），其计提都有相应的财务规定，单列这个科目的目的是使得相关款项额度的计提和使用 “显性化”，便于预算管理和监管。
对所涉及的特殊行业内的企业而言，其计提是强制性的，开支范围也有具体规定。如果专项储备不按规定计提和使用，可能招致行业主管部门和安全生产主管部门的处罚。

提问人：审计小黑黑 时间：2019-11-23 06:30:22
（安全生产费）专项储备计提后，转入生产成本的部分，当期是否需要全部结转至主营业务成本？

回答人：chenyiwei
不需要。是和生产成本的其他组成部分一样，随着产品销售逐步结转的。